【裁判字號】    95,訴緝,68
【裁判日期】    950410
【裁判案由】    偽造有價證券
【裁判全文】
臺灣臺北地方法院刑事判決              95年度訴緝字第68號
    公  訴  人  臺灣臺北地方法院檢察署檢察官
    被      告  乙○○
                        原住臺.
上開被告因偽造有價證券案件，經檢察官提起公訴（七十二年度
偵字第一八五三九號），本院判決如下：
    主  文
本件公訴不受理。
    理  由
一、公訴意旨略以：陳重冒用陸海空軍制服，冒稱係國防部特勤
    單位少校，以各種偽造之國防部及陸軍總司令部文件，夥同
    其父乙○○，共圖不法之所有，連續詐騙丙○○、甲○○各
    約新臺幣（下同）三十萬元及一百零八萬元，計：(一)陳重於
    七十二年五月上旬，在臺北市千葉餐廳對甲○○佯稱：「國
    防部將在臺北市○○路大直北安路及陸軍總司令部將在桃園
    南崁地段等三處興建大批工程，準備發包給你父親江立釗施
    工，但要分三期先繳納保證金一百零八萬元」等語，致使甲○○信以為真，當即簽發基隆市第二信用合作社七十二年六
    月十日面額三十萬元（票號不詳）、七十二年六月二十日第
    0000000號面額三十五萬元、七十二年六月二十五日
    第0000000號面額四十五萬元支票三張，另加三萬元
    現金交給陳重，陳重並偽造國防部福利處印信三枚，填單員
    「詹金勇」印章、收款員「許堉德」印章、偽造國防部福利
    處保證金收據二紙交與甲○○，於七十二年五月三十日陳重
    為取信於甲○○，又偽刻「陸軍總司令部專用印」、「蔣仲
    岑」各一枚，偽造陸軍總司令部七十二年陸字第八八一二六
    號通知單，略以：「廠商甲○○先生請於七十二年六月八日
    下午三時攜帶身分證及有關資料去至國防部總務局眷管合作
    社博愛路本部會客室領取圖樣及有關說明及辦理一切手續」
    云云，使甲○○益信為真，但在七十二年六月七日，陳重又
    通知甲○○工程圖樣可由其代轉，無庸親自領取，同年六月
    二十日乙○○、陳重父子在北市亞士都大飯店咖啡廳，交付
    甲○○一份「工程草約及草圖」，乙○○並佯稱：「這工程
    是我承辦，我是王昇將軍的學生及親信，此事沒有問題」等
    語，同年六月二十九日陳重又偽造「國防部眷管委員會」公
    印，偽造廠商進入南崁工地之通行證三枚交與甲○○，並稱
    該證可進出國防部，原訂當日前往桃園南崁看工地，但陳重
    又以軍方因莒光週沒空而作罷，此後甲○○遍尋乙○○、陳
    重父子不著，始知受騙。(二)乙○○、陳重於七十二年五月上
    旬，自稱國防部官員，陳重並曾穿著軍服，配掛少校軍階及
    名牌，向丙○○經營之千葉餐廳買雞及魚，並以偽刻之「國
    防部福利處」公印，「採購行政官尹在培」職章，分別於七
    十二年五月九日及十六日與丙○○之夫丁○○簽訂合約書，
    約定每月買進土雞二萬二千隻，從七十二年五月十六日起，
    每隔一日分批交貨，每月買進帶魚五千斤、吳郭魚二千斤，
    從七十二年六月一日起，每隔一日交貨一次，並偽造七十二
    年五月九日國防部福利處之通知單，向丙○○騙取三十萬元
    之保證金，陳重為取信於丙○○，又以偽刻之「國防部福利
    處」印章、收款員「許堉德」印章、填單員「尹在培」印章
    ，偽造國防部福利處保證金收據二紙交與丙○○，另有偽刻
    「臺灣銀行同業‧‧‧公庫專用章」、「黃芸祥」、「王孝
    天」印章各一枚，偽造七十二年六月十六日面額各九十萬六
    千九百元二角之本票二張，並偽刻「廖祖述」印章，在該二
    張本票上偽造廖祖述之背書，將該本票交付丙○○充當購雞
    魚之貨款，本訂於七十二年五月二十日交貨，陳重又藉詞「
    貨委託丙○○冷凍保管，因為南沙群島戰爭，恐要補給，要
    我隨時準備送貨」等語而暫緩交貨，以偽刻之「國防部福利
    處」公印，偽造登船臨時證二枚交與丙○○，嗣因受領上開
    貨物遲延，業偽造七十二年六月一日國防部福利處向丁○○
    之致歉函及偽造七十二年六月二日國防部福利處致丁○○之
    領款通知單矇騙丙○○，因認乙○○涉犯刑法第二百零一條
    第一項偽造有價證券罪嫌、刑法第二百十六條、第二百十條
    、第二百十一條、第二百十二條之行使偽造私文書罪嫌、行
    使公文書罪嫌、刑法第三百三十九條第一項之詐欺取財罪嫌
    等語。
二、按被告死亡者，應諭知不受理之判決；又不受理判決，得不
    經言詞辯論為之，此為刑事訴訟法第三百零三條第五款、第
    三百零七條所明定。查被告乙○○業已死亡，而於八十三年
    八月五日辦理除戶登記，此有法務部戶役政連結作業系統查
    詢單在卷可參，被告乙○○既已死亡，揆諸前開規定，本件
    爰不經言詞辯論，逕為諭知不受理之判決。
三、至於檢察官移送併辦部分（臺灣臺北地方法院檢察署七十三
    年度偵字第一二七四號），因被告乙○○被起訴之部分，業
    經本院為不受理判決，如前所述，本院自無從並予審究前開
    併辦部分，而應退由檢察官另為適法之處理。
據上論斷，應依刑事訴訟法第三百零三條第五款、第三百零七條
，判決如主文。
中    華    民    國    95    年    4     月    10    日
                        臺灣臺北地方法院刑事第八庭
                            審判長法  官  陳德民
                                  法  官  孫曉青
                                  法  官  唐于智
上正本證明與原本無異。
如不服本判決，應於判決送達後10日內向本院提出上訴狀 (應抄
附繕本)。 告訴人或被害人如對於本判決不服者，應具備理由請
求檢察官上訴，其上訴期間之計算係以檢察官收受判決正本之日
期為準。
                                  書記官  李玟郁
中    華    民    國    95    年    4     月    10    日


司法院資訊處製作；財團法人民間司法改革基金會備份。
